臺灣高雄地方法院刑事判決　　　　　　　100年度訴字第971號
公　訴　人　臺灣高雄地方法院檢察署檢察官
被　　　告　楊佳旭
選任辯護人　陳靜娟　律師
　　　　　　張賜龍　律師
被　　　告　林哲瑜
　　　　　　潘建邦
　　　　　　林俊佑
　　　　　　戴仲孝
　　　　　　邱上銘
上列被告因妨害自由等案件，經檢察官提起公訴（100 年度偵字
第8422號、第8611號、第11060 號、第11487 號），本院以簡式
審判程序審理，判決如下：
    主  文
楊佳旭共同犯傷害罪，處有期徒刑捌月。又共同犯剝奪他人行動
自由罪，處有期徒刑壹年。應執行有期徒刑壹年陸月。
林哲瑜共同犯剝奪他人行動自由罪，處有期徒刑月，如易科罰
金，以新臺幣壹仟元折算壹日。
潘建邦共同犯傷害罪，處有期徒刑陸月。又共同犯剝奪他人行動
自由罪，處有期徒刑捌月。應執行有期徒刑壹年。
林俊佑共同犯傷害罪，累犯，處有期徒刑肆月，如易科罰金，以
新臺幣壹仟元折算壹日。又共同犯剝奪他人行動自由罪，累犯，
處有期徒刑伍月，如易科罰金，以新臺幣壹仟元折算壹日。應執
行有期徒刑柒月，如易科罰金，以新臺幣壹仟元折算壹日。
戴仲孝共同犯傷害罪，處有期徒刑肆月，如易科罰金，以新臺幣
壹仟元折算壹日。又共同犯剝奪他人行動自由罪，處有期徒刑陸
月，如易科罰金，以新臺幣壹仟元折算壹日。應執行有期徒刑捌
月，如易科罰金，以新臺幣壹仟元折算壹日。
邱上銘共同犯傷害罪，處有期徒刑月，如易科罰金，以新臺幣
壹仟元折算壹日。又共同犯剝奪他人行動自由罪，處有期徒刑肆
月，如易科罰金，以新臺幣壹仟元折算壹日。應執行有期徒刑伍
月，如易科罰金，以新臺幣壹仟元折算壹日。
    事實及理由
一、被告楊佳旭、林哲瑜、潘建邦、林俊佑、戴仲孝、邱上銘所
    犯，均屬刑事訴訟法第273 條之1 第1 項所定得進行簡式審
    判程序之罪，被告6 人於本院審理時，均就被訴事實為有罪
    之陳述（見本院100 年度訴字第971 號卷〈下稱訴字卷〉第
    204-205 頁），經審判長告知簡式審判程序之旨，並聽取當
    事人及辯護人之意見後，本院合議庭認宜進行簡式審判程序
    ，爰裁定由受命法官獨任進行簡式審判程序，依同法第273
    條之2 之規定，其證據調查不受傳聞證據排除規定之限制。
    又本判決所認定之犯罪事實、證據及應適用之法條，均與檢
    察官起訴書之記載相同，爰依刑事訴訟法第310 條之2 準用
    第454 條第2 項之規定，均引用之（如附件）。
二、核被告楊佳旭、林哲瑜、潘建邦、林俊佑、戴仲孝、邱上銘
    所為，均係犯刑法第277  條第1 項之傷害罪、第302 條第1
    項之剝奪他人行動自由罪。被告6 人就上述犯行，彼此間有
    犯意聯絡及行為分擔，應論以共同正犯。被告等人剝奪告訴
    人洪宗盟之行動自由後雖遷移地點，仍屬剝奪行動自由行為
    之繼續；期間所為之恐嚇、傷害、使告訴人行無義務之事等
    行為，屬剝奪行動自由之手段，均不另論罪（最高法院89年
    度臺上字第780 號、88年度臺上字第6758號判決意旨參照）
    。惟在汽車旅館剝奪告訴人行動自由之前，另基於傷害犯意
    聯絡，毆打告訴人成傷，與其後剝奪行動自由之犯意有別，
    應分論併罰（最高法院94年度臺上字第4781號判決意旨參照
    ）。被告林哲瑜基於單一不確定故意，撥打電話邀約告訴人
    到場，屬一行為而觸犯數罪名之想像競合犯，依刑法第55條
    規定，從一重之剝奪他人行動自由罪處斷。被告林俊佑前有
    如檢察官起訴書所載之犯罪科刑及執行情形，有臺灣高等法
    院被告前案紀錄表在卷可按（見本院訴字卷第249 頁），於
    受徒刑之執行完畢後，5 年以內故意再犯本件有期徒刑以上
    之2 罪，均屬累犯，應依刑法第47條第1 項規定，分別加重
    其刑。
三、爰審酌被告楊佳旭因懷疑告訴人洪宗盟與其妻即被告林哲瑜
    發生性關係，乃邀集友人即被告潘建邦、林俊佑、戴仲孝、
    邱上銘，並要求林哲瑜以電話邀約告訴人前往花鄉汽車旅館
    內，以徒手毆打、言語恐嚇、以牙刷刷毛摩擦告訴人之生殖
    器官、熱融膠加熱灼滴告訴人之皮膚、冷水澆頭、膠帶綑綁
    、以麻將牌尺抽打、將告訴人之手指插入酒瓶並用力扳扭等
    種種不堪之凌虐，自民國100 年2 月28日晚間10時許告訴人
    抵達汽車旅館時起，至同年3 月3 日上午7 時30分許自行逃
    脫時止，在上述汽車旅館及被告戴仲孝之住處內，持續剝奪
    告訴人之行動自由，長達2 日又9.5 小時，並致告訴人受有
    四肢及頭部多處挫瘀傷及腫脹之傷害，手段殘暴，形同私刑
    ，目無法紀，造成告訴人身心重創，犯罪所生危害嚴重，實
    應重懲。衡以被告楊佳旭係因懷疑告訴人與其妻有染，憤恨
    難平，欲糾眾教訓告訴人；被告林哲瑜為向丈夫證明清白，
    誘出告訴人到場；被告潘建邦、林俊佑、戴仲孝、邱上銘則
    基於朋友私誼，自以為仗義而參與，犯罪動機尚非極惡，且
    被告6 人於本院審理時均坦認犯行，犯罪後態度尚非過劣，
    參酌被告楊佳旭為本案主謀，犯罪情節最為重大；潘建邦代
    邀戴仲孝、邱上銘等人參與，本身並出手毆打、架住告訴人
    以利楊佳旭綑綁等，犯罪情節次重；戴仲孝參與使用熱融膠
    灼滴告訴人，並提供住處作為剝奪告訴人行動自由之場所；
    林俊佑駕車押送告訴人，犯罪情節亦重；邱上銘在場並參與
    看守、林哲瑜撥打電話誘出告訴人到場，參與情節較屬輕微
    。楊佳旭與林哲瑜原為夫妻關係（於本案後已離婚），育有
    2 名幼年子女，楊佳旭、潘建邦、林俊佑同為士官學校畢業
    之同學關係，林哲瑜、戴仲孝、邱上銘之教育程度均高職畢
    業，楊佳旭於市場販售食品為業，林哲瑜撫育子女而未外出
    工作，潘建邦、林俊佑、戴仲孝、邱上銘均未婚，潘建邦接
    替罹患食道癌之父親從事鐵工，林俊佑在市場販售丸類食物
    ，戴仲孝從事吊掛招牌，邱上銘待業中，須照護因車禍受傷
    之母及癱瘓之姊等情，分別經被告等人供述在卷（見本院訴
    字卷第226-227 頁），並據被告潘建邦提出其父之診斷證明
    、身心障礙手冊；邱上銘提出其母、姊之診斷證明、戶籍謄
    本在卷可查（見本院訴字卷第259-267 頁），及被告各人之
    品行、生活狀況、與被害人之關係等一切情狀，分別量處如
    主文所示之刑，並就被告林哲瑜、林俊佑、戴仲孝、邱上銘
    所處有期徒刑部分，諭知以新臺幣1 千元折算1 日易科罰金
    之折算標準，復就被告楊佳旭、潘建邦、林俊佑、戴仲孝、
    邱上銘所犯各罪定其應執行之刑，暨就被告林俊佑、戴仲孝
    、邱上銘所定之應執行刑，諭知同前之易科罰金折算標準。
四、被告等人犯罪所使用之牙刷、膠帶、熱融膠、束線帶、牌尺
    等物，均未扣案，亦無證據足認屬渠等所有，均不予沒收，
    附此敘明。
據上論斷，應依刑事訴訟法第273 條之1 第1 項、第284 條之1
、第299 條第1 項前段、第310 條之2 、第454 條第2 項，刑法
刑法第28條、第277 條第1 項、第302 條第1 項、第55條、第47
條第1 項、第41條第1 項前段、第8 項、第51條第5 款，判決如
主文。
本案經檢察官謝長夏到庭執行職務。
中    華    民    國   100    年    11    月    29    日
                  刑事第十六庭  法  官  林柏壽
以上正本證明與原本無異。
如不服本判決應於收受判決後10日內向本院提出上訴書狀，並應
敘述具體理由。其未敘述上訴理由者，應於上訴期間屆滿後20日
內向本院補提理由書（均須按他造當事人之人數附繕本）「切勿
逕送上級法院」。
中    華    民    國   100    年    11    月    29    日
                                書記官  洪嘉慧
附錄本案論罪科刑法條：
刑法第277 條第1 項
傷害人之身體或健康者，處3 年以下有期徒刑、拘役或1 千元以
下罰金。
刑法第302 條第1 項
私行拘禁或以其他非法方法，剝奪人之行動自由者，處5 年以下
有期徒刑、拘役或3 百元以下罰金。
附件：